臺灣板橋地方法院刑事判決　　　　　　　94年度訴字第2431號
公　訴　人　臺灣板橋地方法院檢察署檢察官
被　　　告　甲○○
　　　　　　　　　　（
指定辯護人　本院公設辯護人　乙○○
上列被告因違反槍砲彈藥刀械管制條例案件，經檢察官提起公訴
（九十四年度偵字第一六七九０號），本院判決如下：
    主  文
甲○○未經許可，持有可發射子彈具有殺傷力之改造槍枝，處有
期徒刑參年陸月，併科罰金新臺幣捌萬元，罰金如易服勞役，以
新臺幣玖佰元即銀元參佰元折算壹日。扣案可發射子彈具有殺傷
力之仿ＷＡＬＴＨＥＲ廠ＰＰＫ／Ｓ型之八公厘半自動手槍製造
之玩具手槍換裝土造金屬槍管而成之改造手槍壹枝（含彈匣壹個
；槍枝管制編號0000000000號）、可發射子彈具有殺
傷力之仿轉輪手槍製造之金屬模型槍換裝土造金屬槍管及車通轉
輪彈倉內阻鐵改造而成之改造手槍壹枝（含彈匣壹個；槍枝管制
編號0000000000號）、具有殺傷力之左輪手槍改造子
彈肆顆均沒收。
    事  實
一、甲○○前於民國八十五年間因違反麻醉藥品管理條例案件，
    經臺灣臺北地方法院於八十五年十一月二十六日以八十五年
    度易字第六四二九號判處有期徒刑四月，如易科罰金以銀元
    三百元折算一日，後經臺灣高等法院駁回上訴確定；又因贓
    物案件，經臺灣臺北地方法院於八十六年一月二十三日以八
    十五年度訴第一五五一號判處有期徒刑三月，如易科罰金以
    銀元三百元折算一日確定；復因懲治盜匪條例案件，經同一
    法院於八十五年十二月三十一日以八十五年度訴字第一一三
    五號判處有期徒刑九年，上訴後經臺灣高等法院於八十六年
    六月五日以八十六年度上訴字第一四八九號駁回上訴，再經
    最高法院於八十六年十月二十四日以八十六年度台上字第六
    三五五號駁回上訴確定；上開三案，經臺灣高等法院於八十
    六年十二月八日以八十六年度聲字第一六八０號裁定應執行
    有期徒刑九年二月。再於八十七年間因違反麻醉藥品管理條
    例案件，經臺灣嘉義地方法院於八十七年一月二十三日以八
    十七年度易字第四四號判處有期徒刑四月，如易科罰金以銀
    元三百元折算一日確定後，與上開定應執行刑接續執行，於
    九十一年二月七日假釋出監交付保護管束，刑期應至九十五
    年十月七日始屆滿，現仍在假釋期間內。
二、甲○○於假釋後猶不知悔改，其明知可發射子彈具有殺傷力
    之改造槍枝、子彈，分別係槍砲彈藥刀械管制條例第四條第
    一項第一款、第二款所列管之槍砲、彈藥，非經中央主管機
    關許可，不得無故持有之。其於九十四年八月間某日，在臺
    北縣板橋市○○路附近不知名之網咖店內，因好奇上網連線
    至玩具槍網站觀覽，適有真實姓名年籍不詳綽號「鱔魚」之
    成年男子前來向甲○○詢問有無興趣購買槍、彈，並帶甲○
    ○至附近車上觀看槍、彈，雙方達成購買槍、彈之協議。翌
    日某時，甲○○竟基於持有可發射子彈具有殺傷力之改造槍
    枝、具有殺傷力子彈之犯意，在上開網咖店附近，以新臺幣
    （下同）十萬元之代價，向該綽號「鱔魚」之成年男子購得
    可發射子彈具有殺傷力之仿ＷＡＬＴＨＥＲ廠ＰＰＫ／Ｓ型
    之八公厘半自動手槍製造之玩具手槍換裝土造金屬槍管而成
    之改造手槍一枝（含彈匣一個；槍枝管制編號：00000
    00000號）、仿轉輪手槍製造之金屬模型槍換裝土造金
    屬槍管及車通轉輪彈倉內阻鐵改造而成之改造手槍一枝（含
    彈匣一個；槍枝管制編號：0000000000號；起訴
    書誤載為仿轉輪手槍製造之金屬模型槍，業經公訴檢察官於
    審理中陳明更正如上）、具有殺傷力之左輪手槍改造子彈六
    顆（具直徑約四‧七０公厘之金屬彈頭）及不具殺傷力之八
    公厘改造子彈三顆，未經許可無故持有上開具殺傷力之改造
    手槍、具殺傷力之改造子彈。嗣於九十四年九月二十九日下
    午四時五十分許，在臺北縣板橋市○○路○段與大明街口，
    為警盤檢查獲，並扣得前開可發射子彈具有殺傷力之改造槍
    枝二枝（各含彈匣一個）、具有殺傷力之左輪手槍改造子彈
    六顆（經取樣二顆試射檢驗用罄，餘四顆）、不具殺傷力之
    八公厘改造子彈三顆（經取樣一顆試射檢驗用罄，餘二顆）
    ，始查悉上情。
三、案經臺北市政府警察局松山分局移送臺灣板橋地方法院檢察
    署檢察官偵查起訴。
    理  由
一、訊據被告甲○○對於上揭時地未經許可，無故持有前開可發
    射子彈具殺傷力之改造手槍二枝、具有殺傷力之左輪手槍改
    造子彈六顆之犯罪事實，於警詢、偵查及本院審理中均坦承
    不諱，並有查獲現場及槍彈之照片共二幀在卷，及改造槍枝
    二枝（共含彈匣二個）、左輪手槍之改造子彈六顆扣案可資
    佐證。而上開扣案改造槍枝二枝（共含彈匣二個），經送內
    政部警政署刑事警察局鑑定結果認為：送鑑八公厘改造手槍
    一枝（槍枝管制編號：0000000000號），認係由
    仿ＷＡＬＴＨＥＲ廠ＰＰＫ／Ｓ型半自動手槍製造之玩具手
    槍換裝土造金屬槍管而成之改造手槍，機械性能良好，可擊
    發適用子彈，認具殺傷力；又送鑑左輪手槍一枝（槍枝管制
    編號：0000000000號），認係由仿轉輪手槍製造
    之金屬模型槍，經換裝土造金屬槍管、車通轉輪彈倉內阻鐵
    改造而成之改造手槍，機械性能良好，可擊發同案送鑑子彈
    ，認具殺傷力；另扣案左輪手槍改造子彈六顆，經同一警察
    局鑑定結果認該送鑑左輪手槍改造子彈六顆，均係由口徑０
    ‧二二吋建築工業用彈加裝直徑約四‧七０公厘金屬彈頭而
    成之改造子彈，經採樣二顆試射，均可擊發，認均具殺傷力
    等情，此有該局九十四年九月三十日刑鑑字第０九四０一四
    九五九五號槍彈鑑定書一份在卷可稽。足認被告上開自白核
    與事實相符，堪以採信。本案事證明確，被告無故持有可發
    射子彈具有殺傷力之改造槍枝、具有殺傷力之改造子彈的犯
    行，洵堪認定，應依法論科。
二、核被告所為，係犯槍砲彈藥刀械管制條例第八條第四項之未
    經許可持有可發射子彈具有殺傷力之改造槍枝罪、同條例第
    十二條第四項之未經許可持有具有殺傷力之改造子彈罪。被
    告同時持有上開具殺傷力枝改造槍枝二枝、具殺傷力之改造
    子彈六顆，各侵害一社會法益，均為單純一罪。又被告以一
    持有行為同時未經許可而持有上開改造槍枝、改造子彈而同
    時觸犯上開二罪名，為想像競合犯，應依刑法第五十五條規
    定，從一重之槍砲彈藥刀械管制條例第八條第四項之未經許
    可持有可發射子彈具有殺傷力之改造槍枝罪處斷。爰審酌被
    告前有如犯罪事實欄所載之罪科刑紀錄（見卷附臺灣高等法
    院被告前案紀錄表），素行不佳，犯罪之動機、目的、手段
    ，持有具殺傷力之改造槍枝、子彈未繳交治安機關，嚴重危
    害社會安全，兼衡其國中肄業之智識程度（見警詢調查筆錄
    記載），及犯後坦承犯行之態度等一切情狀，量處如主文所
    示之刑，並就罰金刑部分諭知如易服勞役之折算標準，以資
    懲儆。
三、扣案仿ＷＡＬＴＨＥＲ廠ＰＰＫ／Ｓ型之八公厘半自動手槍
    製造之玩具手槍換裝土造金屬槍管而成之改造手槍一枝（含
    彈匣一個；槍枝管制編號：0000000000號）、仿
    轉輪手槍製造之金屬模型槍換裝土造金屬槍管及車通轉輪彈
    倉內阻鐵改造而成之改造手槍一枝（含彈匣一個；槍枝管制
    編號：0000000000號），均係可發射子彈具殺傷
    力之改造槍枝；另扣案左輪手槍之改造子彈四顆（原扣案六
    顆，鑑驗時採樣試射二顆，餘四顆），則係具有殺傷力之改
    造子彈，俱如前述，是上開改造槍枝、子彈均係違禁物，應
    依刑法第三十八條第一項第一款規定宣告沒收之。至上開具
    殺傷力之左輪手槍改造子彈二顆，因鑑驗試射擊發而喪失效
    用，所遺留之彈頭及彈殼，已非違禁物，亦非被告供犯罪所
    用之物，爰不予宣告沒收。又扣案之八公厘改造子彈三顆，
    經鑑定採樣試射一顆，雖可擊發，惟其發射動能甚微，不具
    殺傷力，有前開槍彈鑑定書可稽，此部分改造子彈並非違禁
    物，復無證據證明該扣案子彈係被告供犯罪所用之物，亦不
    予宣告沒收，併此敘明。
據上論斷，應依刑事訴訟法第二百九十九條第一項前段，槍砲彈
藥刀械管制條例第八條第四項、第十二條第四項，刑法第十一條
前段、第五十五條、第四十二條第二項、第三十八條第一項第一
款，罰金罰鍰提高標準條例第二條，現行法規所定貨幣單位折算
新臺幣條例第二條，判決如主文。
本案經檢察官黃怡華到庭執行職務。
中　　華　　民　　國　九十四　年　　十一　月　　三十　日
                  刑事第十九庭  審判長法　官 白光華
                                      法　官 曾淑娟
                                      法　官 楊志雄
以上正本證明與原本無異。
如不服本判決應於送達後十日內向本院提出上訴狀。
                                      書記官 胡勤義
中　　華　　民　　國　九十四　年　　十一　月　　三十　日
附錄本案論罪科刑法條全文：
槍砲彈藥刀械管制條例第八條：
未經許可，製造、販賣或運輸鋼筆槍、瓦斯槍、麻醉槍、獵槍、
空氣槍或第四條第一項第一款所定其他可發射金屬或子彈具有殺
傷力之各式槍砲者，處無期徒刑或五年以上有期徒刑，併科新臺
幣一千萬元以下罰金。
未經許可，轉讓、出租或出借前項所列槍枝者，處五年以上有期
徒刑，併科新臺幣一千萬元以下罰金。
意圖供自己或他人犯罪之用，而犯前二項之罪者，處無期徒刑或
七年以上有期徒刑，併科新臺幣一千萬元以下罰金。
未經許可，持有、寄藏或意圖販賣而陳列第一項所列槍枝者，處
三年以上十年以下有期徒刑，併科新臺幣七百萬元以下罰金。
第一項至第三項之未遂犯罰之。
槍砲彈藥刀械管制條例第十二條
未經許可，製造、販賣或運輸子彈者，處一年以上七年以下有期
徒刑，併科新臺幣五百萬元以下罰金。
未經許可，轉讓、出租或出借子彈者，處六月以上五年以下有期
徒刑，併科新臺幣三百萬元以下罰金。
意圖供自己或他人犯罪之用，而犯前二項之罪者，處三年以上十
年以下有期徒刑，併科新臺幣七百萬元以下罰金。
未經許可，持有、寄藏或意圖販賣而陳列子彈者，處五年以下有
期徒刑，併科新臺幣三百萬元以下罰金。
第一項至第三項之未遂犯罰之。
